# 请教陈版：如何理解追溯调整不切实可行的？

提问人：denghaifu 时间：2015-11-20 17:53:59
企业会计准则实施问题专家工作组意见（第三期）中有这么一句话： 首次执行日之前持有的对子公司长期股权投资进行追溯调整不切实可行的，请问陈版：什么情况才算追溯调整不切实可行的？

回答人：chenyiwei
“不切实可行”是一个专业判断的范畴，准则中对此概念的解释是“企业在作出所有合理努力后仍然无法采用某项会计准则规定”（《企业会计准则第 30 号——财务报表列报（ 2014 年修订）》第十二条）。在实际操作中一般会考虑以下因素：所涉及事项的重要性、完全严格遵循某项准则进行财务报告所需发生的成本与预计为报表使用者带来的效益的对比、会计师事务所所面临的审计风险程度的判断等。